最高法院民事裁定　　　　　　　　　 110年度台上字第3134號
上　訴　人　呂幸珠

訴訟代理人　李銘洲律師
被 上訴 人　聯邦商業銀行股份有限公司

法定代理人　林鴻聯
上列當事人間分配表異議之訴再審事件，上訴人對於中華民國11
0年6月25日臺灣高等法院再審判決（110 年度再字第24號），提
起上訴，本院裁定如下：
    主  文
上訴駁回。
第三審訴訟費用由上訴人負擔。
    理  由
被上訴人之法定代理人已變更為林鴻聯，有公司變更登記表可
  稽，並經具狀聲明承受訴訟，核無不合，應予准許，合先敘明
  。
按上訴第三審法院，非以原判決違背法令為理由，不得為之；
  又判決不適用法規或適用不當者，為違背法令；且提起上訴，
  上訴狀內應記載上訴理由，表明原判決所違背之法令及其具體
  內容，暨依訴訟資料合於該違背法令之具體事實，其依民事訴
  訟法第469條之1規定提起上訴者，並應具體敘述為從事法之續
  造、確保裁判之一致性或其他所涉及之法律見解具有原則上重
  要性之理由。同法第467條、第468條、第470條第2項定有明文
  。是當事人提起上訴，如依同法第469 條規定，以原判決有所
  列各款情形之當然違背法令為理由時，其上訴狀或理由書應表
  明該判決有合於各該條款規定情形之具體內容，及係依何訴訟
  資料合於該違背法令之具體事實；如依同法第469條之1規定，
  以原判決有前條以外其他不適用法規或適用不當為理由時，其
  上訴狀或理由書應表明該判決所違背之法令條項，或有關解釋
  字號，或成文法以外之習慣或法理、法則等及其具體內容，暨
  係依何訴訟資料合於該違背法令之具體事實，並具體敘述為從
  事法之續造、確保裁判之一致性或其他所涉及之法律見解具有
  原則上重要性之理由。上訴狀或理由書如未依上述方法表明，
  或其所表明者與上開法條規定不合時，即難認為已合法表明上
  訴理由，其上訴自非合法。
本件上訴人對於原判決提起上訴，雖以該判決違背法令為由，
  惟核其上訴理由狀所載內容，係就原審取捨證據、認定事實之
  職權行使所論斷：上訴人就兩造間系爭債權債務餘額，重複主
  張其已無積欠債務，逕謂該支付命令、債權憑證均屬無效，進
  而爭執本件不受前案確定判決既判力拘束，並未指明原確定判
  決所適用之法規，有何顯然不合於法律規定，或與司法院現尚
  有效及大法官會議之解釋顯然違反，或消極不適用法規，顯然
  影響裁判之情形，上訴人主張原確定判決有民事訴訟法第 496
  條第1項第1款適用法規顯有錯誤之情事，顯屬無據。又被上訴
  人於言詞辯論程序所為之陳述，並非物證，上訴人亦參與該次
  言詞辯論期日之訴訟程序，應無不知被上訴人於該次庭期所為
  之陳述，其亦未說明如何可認定符合在前訴訟程序事實審言詞
  辯論終結前不知有此、現始知之，或雖知有此而不能使用、現
  始得使用之情形；且原確定判決理由欄已敘明兩造於民國84年
  間約定為利息按被上訴人基本放款利率加碼年息1.25% 機動計
  算等語，並無不知或誤認之情，該言詞辯論筆錄內容縱經提出
  ，亦不符如經斟酌可受較有利益裁判之再審要件，上訴人憑該
  言詞辯論筆錄主張原確定判決有民事訴訟法第496條第1項第13
  款之情事，亦屬無據等情，指摘有判決適用法規不當、理由不
  備或理由矛盾之違背法令情事，及就原審已論斷或其他與判決
  結果無影響者，泛言未為論斷，而非表明該判決所違背之法令
  及其具體內容，暨依訴訟資料合於該違背法令之具體事實，更
  未具體敘述為從事法之續造、確保裁判之一致性或其他所涉及
  之法律見解具有原則上重要性之理由，難認其已合法表明上訴
  理由。依首揭說明，應認其上訴為不合法。
據上論結，本件上訴為不合法。依民事訴訟法第481條、第444
  條第1項、第95條、第78條，裁定如主文。
中    華    民    國   110    年    11    月    17    日
                      最高法院民事第六庭
                          審判長法官  魏  大  喨  
                                法官  李  寶  堂  
                                法官  李  文  賢  
                                法官  邱  瑞  祥  
                                法官  林  玉  珮  
本件正本證明與原本無異
                                      書  記  官
中    華    民    國   110    年    11    月    23    日